# 陈版，根据投资额确定的长期股权投资核算

提问人：lxch119 时间：2020-02-29 08:05:23
A公司和B公司合资成立C公司，前三年建设期。
约定C公司注册资本 1 亿元，项目投资额 10 亿。A公司出钱，B公司出地，A公司按照项目投资额的20%出资 2 亿现金，B公司以土地评估公允作价 1 亿元，A公司持股67%，B公司持股33%。A公司根据项目进度分期投入现金。约定B公司土地权证变更到C公司名下，A公司的出资义务开始。
双方约定最后若项目建设投资低于 10 亿，A公司可以仅出资项目实际投资额的20%的部分。
问题：
1.A公司在B公司将土地注入C公司时，是否需要按照约定的义务，确认长期投资 2 亿元和其他应付款 2 亿元？
2.C公司在接受土地时，确认 1 亿实收资本和 2 亿资本公积。同时确认应收A公司的出资款？
3.C公司项目建成后，实际投资 8 亿元，对应A公司的出资1.6亿元。
A公司是否可以冲减长期投资和应付款？
C公司，冲减资本公积0.4亿元和应收A公司的出资款0.4亿元？
请问这样处理对吗？

回答人：chenyiwei
1 、如果在A公司尚未出资时，A在C不享有股东权利，出资完成后才享有股东权利的，则A公司在B公司将土地注入C公司时，不需要按照约定的义务，确认长期投资 2 亿元和其他应付款 2 亿元。
2 、C公司不应将股东尚未实缴的出资款确认为对股东的债权。
3 、根据A、B之间对差额部分的处理方式而定。如果约定C将多出资金额退还给A的，则A可以冲减长期投资和应付款；C公司按权益分配（减资）处理。